【裁判字號】    98,交聲,60
【裁判日期】    980305
【裁判案由】    交管條例聲異
【裁判全文】
臺灣板橋地方法院交通事件裁定          98年度交聲字第60號
                                      98年度交聲字第61號
原處分機關  交通部公路總局臺北區監理所蘆洲監理站
異  議  人  乙○○
上列受處分人因違反道路交通管理處罰條例案件，對於交通部公
路總局臺北區監理所蘆洲監理站中華民國97年12月23日以北監蘆
字第裁46-C00000000、46-C00000000號所為之違反道路交通管理
事件裁決書（原舉發通知單號碼：北縣警交字第C00000000 、C0
0000000 號），聲明異議，本院裁定如下：
    主  文
異議均駁回。
    理  由
一、本件受處分人（異議人）聲明異議意旨略以：受處分人於民
    國97年10月22日凌晨零時17分許，騎乘車牌號碼M89-962 號
    重型機車（下稱系爭機車），行經臺北縣三重市○○路○段
    與大智街路口（下稱系爭交岔路口）時，並未自忠孝路一段
    闖紅燈之違規行為，且未有警察人員指揮攔停受檢，竟遭臺
    北縣政府警察局三重分局（下稱舉發機關）員警以受處分人
    於上開時間，騎乘系爭機車行經系爭交岔路口有「闖紅燈（
    忠孝路一段經大智街口紅燈直行）」、「闖紅燈，拒停接受
    檢查（鳴示警笛）由忠孝路右轉自橋路右轉後竹圍街右轉三
    和路逃逸」之違規事實，分別依道路交通管理處罰條例第53
    條第1 項、第60條第1 項規定，各以北縣警交字第C0000000
    0 、C00000000 號舉發違反道路交通管理事件通知單（下稱
    系爭二張舉發通知單）為舉發，並由交通部公路總局臺北區
    監理所蘆洲監理站（下稱原處分機關），分別以「一、駕車
    行經有燈光號誌管制之交岔路口闖紅燈。」、「一、違反處
    罰條例之行為，拒絕停車接受稽查而逃逸」之舉發違規事實
    ，依同條例第53條第1 項、第60條第1 項規定，於97年12月
    23日各以北監蘆字第裁46-C00000000、46-C00000000號違反
    道路交通管理事件裁決書，分別就其違反同條例第53條第1
    項之行為裁處罰鍰新臺幣（下同）1,800 元，並依同條例第
    63條第1 項第3 款規定記違規點數三點（北監蘆字第裁46-C
    00000000號，下稱系爭闖紅燈裁決書）；另就違反同條例第
    60條第1 項之行為裁處罰鍰3,000 元，並依同條例第63條第
    1 項第1 款規定記違規點數一點（北監蘆字第裁46-C000000
    00號，下稱系爭拒受稽查逃逸裁決書）。惟受處分人騎乘系
    爭機車行經系爭交岔路口，並未有上開違規行為，系爭闖紅
    燈裁決書、系爭拒受稽查逃逸裁決書顯有錯誤，爰聲請撤銷
    該本件裁決書云云。
二、按「汽車駕駛人，行經有燈光號誌管制之交岔路口闖紅燈者
    ，處新臺幣一千八百元以上五千四百元以下罰鍰。」，道路
    交通管理處罰條例第53條第1 項定有明文；又「汽車駕駛人
    有下列各款所列條款之一者，除依原條款處罰鍰外，並予記
    點：一、…。三、有第四十三條、第五十三條或第五十四條
    情形之一者，各記違規點數三點。」、「依前項各條款，已
    受吊扣或吊銷駕駛執照處分者，不予記點。」，同條例第63
    條第1 項第3 款、第2 項亦有明文規定；而依違反道路交通
    管理事件統一裁罰基準及處理細則第2 條第2 項規定附件「
    附件違反道路交通管理事件統一裁罰基準表」規定，就「違
    反事件」為「汽車駕駛人，行經有燈光號誌管制之交岔路口
    闖紅燈」之違反道路交通管理處罰條例第53條第1 項之行為
    ，其「違規車種」為「機器腳踏車」，且屬「於期限內繳款
    或到案聽候裁決者」，依「統一裁罰基準」為罰鍰新臺幣1,
    800 元，裁罰機關並應依「備註欄」為「記違規點數三點」
    之處分。復按「汽車駕駛人，駕駛汽車有違反本條例之行為
    ，經交通勤務警察或依法令執行交通稽查任務人員制止時，
    不聽制止或拒絕停車接受稽查而逃逸者，除按各該條規定處
    罰外，處新臺幣三千元以上六千元以下罰鍰。」，道路交通
    管理處罰條例第60條第1 項定有明文；又「汽車駕駛人有下
    列各款所列條款之一者，除依原條款處罰鍰外，並予記點：
    一、有…或第六十條第一項、第二項第一款、第二款情形之
    一者，各記違規點數一點。」、「依前項各條款，已受吊扣
    或吊銷駕駛執照處分者，不予記點。」，同條例第63條第1
    項第1 款、第2 項亦有明文規定；而依違反道路交通管理事
    件統一裁罰基準及處理細則第2 條第2 項規定附件「附件違
    反道路交通管理事件統一裁罰基準表」規定，就「違反事件
    」為「汽車駕駛人，駕駛汽車有違反本條例之行為，經交通
    勤務警察或依法令執行交通稽查任務人員制止時，不聽制止
    或拒絕停車接受稽查而逃逸」之違反道路交通管理處罰條例
    第60條第1 項之行為，屬「於期限內繳款或到案聽候裁決者
    」，依「統一裁罰基準」為罰鍰新臺幣3,000 元，裁罰機關
    並應依「備註欄」為「記違規點數一點」之處分。
三、受處分人雖就其於舉發時間，騎乘系爭機車行經系爭交岔路
    口不爭執，惟以其當時並未闖紅燈，且未見聞有警察指揮其
    停車受檢等情為異議，然查，本件舉發經過，業據證人即舉
    發員警甲○○於本院結證以「（問）請說明舉發經過？（答
    ）當天是97年10月22日上午0 時17分巡邏勤務，巡邏至三重
    市○○路與大智街口，發現壹台機車由忠孝路一段經大智街
    往二段方向，忠孝路方向是紅燈，那台車闖紅燈，我看到後
    ，騎著巡邏機車鳴警笛要攔查，結果那台機車閃過我，由忠
    孝路一段直行往自強路方向，到自強路三段時右轉自強路，
    再右轉後竹圍街，再右轉三和路3 段，逃逸無蹤，我沒有跟
    上。」等語，並提出其製作之檢附各路口監視器翻拍畫面之
    追捕路線圖一份、路口監視器翻拍照片六幀，依上開事證，
    堪認受處分人確有騎乘系爭機車於上開時間，行經系爭交岔
    路口闖紅燈、拒絕停車接受稽查而逃逸之違規行為。
四、綜上所述，原處分機關以受處分人（異議人）為本件違規行
    為之受處罰人並以系爭機車有道路交通管理處罰條例第53條
    第1 項、第60條第1 項規定之違規事由存在，依違反道路交
    通管理事件統一裁罰基準表裁處如上開處罰，並無違誤，本
    件異議為無理由，應予駁回。
據上論斷，應依道路交通管理處罰條例第87條第2 項，道路交通
案件處理辦法第19條，裁定如主文。
中    華    民    國    98    年    3     月    5     日
                    交通法庭  法  官  陳世旻
以上正本證明與原本無異
如不服本裁定應於送達後5日內向本院提出抗告狀
                              書記官  洪紹甄
中    華    民    國    98    年    3     月    9     日


司法院資訊處製作；財團法人民間司法改革基金會備份。
